臺灣士林地方法院刑事判決　　　　 　　　96年度訴字第767號
公　訴　人　臺灣士林地方法院檢察署檢察官
被　　　告　甲○○
上列被告因違反藥事法案件，經檢察官提起公訴（96年度偵緝字
第751 號），被告於準備程序就被訴事實為有罪之陳述，本院合
議庭裁定由受命法官獨任依簡式審判程序審理，並判決如下：
    主  文
甲○○明知為禁藥，而轉讓，累犯，處有期徒刑壹年陸月，減為
有期徒刑玖月。
    事  實
一、甲○○於民國90年間，曾因施用第一級及第二級毒品案件，
    經臺灣板橋地方法院以91年度訴字第944 號判決分別判處有
    期徒刑7 月、4 月，嗣因檢察官就施用第二級毒品部分上訴
    ，經臺灣高等法院以91年度上訴字第2825號判決撤銷原關於
    施用第二級毒品部分之判決，並判處有期徒刑5 月確定。又
    於91年間，因轉讓第二級毒品案件，經臺灣板橋地方法院以
    91年度訴字第1805號判決判處有期徒刑8 月確定。上揭3 罪
    經臺灣板橋地方法院以92年度聲字第951 號裁定定應執行有
    期徒刑1 年6 月確定。又於92年間，再因施用毒品案件，經
    臺灣板橋地方法院以92年度易緝字第239 號判決判處有期徒
    刑6 月確定，與上揭有期徒刑1 年6 月接續執行，並於93年
    1 月9 日入監服刑，並於94年4 月22日因縮短刑期假釋出監
    ，假釋期間付保護管束，已於94年12月7 日假釋期滿，假釋
    未經撤銷，視為已執行完畢論。詎甲○○仍不知悔改，其明
    知甲基安非他命為毒品危害防制條例所規範之第二級毒品，
    並經行政院衛生署明令公告列為禁藥管理（按安非他命業經
    行政院衛生署於69年12月8 日以衛署藥字第301124號公告自
    69年12月8 日起禁止輸入、製造，自70年6 月1 日起禁止販
    賣，更於75年7 月11日以衛署藥字第597627號公告一概禁止
    使用，並在79年10月9 日以衛署藥字第904142號函明令公告
    列為禁藥），竟基於無償轉讓禁藥之犯意，於96年1 月1 日
    下午3 時許，在臺北市大同區○○○路與重慶北路2 段口，
    先向黃聖權收取新臺幣（下同）3 千元後，前往某處向姓名
    年籍不詳，綽號「阿洪」之成年男子購得第二級毒品甲基安
    非他命1 包（約1 公克）後，趁該名綽號「阿洪」之男子欲
    下樓之際，委由該名對甲○○轉讓行為不知情之綽號「阿洪
    」之男子無償轉讓該第二級毒品甲基安非他命1 包（約1 公
    克）予黃聖權。嗣經警監聽甲○○所使用之行動電話後，並
    循線於96年2 月8 日下午7 時，在臺北市○○區○○路22之
    5 號2 樓處查獲。
二、案經臺北市政府警察局刑事警察大隊報請臺灣士林地方法院
    檢察署檢察官偵查起訴。
    理  由
一、上揭事實，業據被告甲○○於本院審理時坦承不諱（見本院
    卷第25至28頁），核與證人黃聖權於偵查中就受被告轉讓毒
    品等事實所證述之情節相符（見偵緝卷第50至52頁），並有
    監聽被告所持手機之通訊監察書及電話譯文各2 份附卷可憑
    （見偵卷第104 至114 頁），足認被告前開自白與事實相符
    ，足以採信。本件事證明確，被告犯行洵堪認定，應依法論
    科。
二、按甲基安非他命已經行政院衛生署於79年10月9 日以衛署藥
    字第904142號函明令公告列為禁藥管理有如前述，又被告於
    91年間亦曾因轉讓甲基安非他命，經法院判處罪刑確定，被
    告明知甲基安非他命係毒品，並為禁藥之事實，應可認定。
    又甲基安非他命雖同屬毒品危害防制條例第2 條第2 項第2
    款所定之第二級毒品，被告轉讓甲基安非他命之行為同為合
    於該條例第8 條第2 項轉讓第二級毒品罪之處罰規定；然藥
    事法第83條第1 項規定之「明知為偽藥或禁藥，而轉販賣、
    供應、調劑、運送、寄藏、牙保、轉讓或意圖販賣而陳列者
    ，處7 年以下有期徒刑，得併科新臺幣5 百萬元以下罰金。
    」條文，係於93年4 月21日修正公布，同年月23日施行，其
    法定刑較毒品危害防制條例第8條 第2 項所定之法定刑「6
    月以上5 年以下有期徒刑得併科新臺幣70萬元以下罰金」為
    重；又毒品之範圍尚包括影響精神物質與其製品，藥事之管
    理非僅止於藥品之管理，毒品未必係經公告之禁藥，禁藥亦
    非必為毒品，毒品危害防制條例與藥事法二者，並無必然之
    特別法與普通法關係，故除有轉讓之第二級毒品達毒品危害
    防制條例第8 條第6 項之一定數量，經依法加重之法定刑較
    藥事法第83條第1 項之法定刑為重之情形外，因藥事法第83
    條第1 項為後法，且為重法，應優先適用藥事法處罰，而被
    告轉讓甲基安非他命行為時復係上述藥事法修正後所為，自
    應適用修正後及現行之藥事法處斷（臺灣高等法院暨所屬地
    方法院94年11月25日法律座談會刑事類提案第8 號決議，及
    最高法院95年度臺上字第1325號判決意旨參照）。
三、核被告甲○○所為，係犯藥事法第83條第1 項之轉讓禁藥罪
    。被告委由不知情之綽號「阿洪」之男子轉讓屬禁藥之甲基
    安非他命1 包予黃聖權，應論以間接正犯。另其持有甲基安
    非他命之低度行為，為轉讓之高度行為所吸收，不另論罪。
    又被告前如事實欄所載之犯罪科刑並已執行完畢等情，有臺
    灣高等法院被告前案紀錄表附卷足參，其於有期徒刑執行完
    畢後5 年以內以故意再犯本件最重本刑為有期徒刑以上之罪
    ，為累犯，應依刑法第47 條 第1 項規定論以累犯，並加重
    其刑。爰審酌被告之素行、智識程度、生活狀況、犯罪動機
    、目的、轉讓甲基安非他命供他人施用嚴重危害社會治安及
    國民健康等及犯後坦承不法之態度與檢察官建議求刑等一切
    情狀，量處如主文所示之刑，以資儆懲。又本件被告之犯罪
    時間係在96年4 月24日以前，爰依中華民國九十六年罪犯減
    刑條例規定，就前揭宣告刑減為如主文所示之刑。
據上論結，應依刑事訴訟法第273 條之1 第1 項、第299 條第1
項前段，藥事法第83條第1 項，刑法第11條前段、第47條第1 項
，中華民國九十六年罪犯減刑條例第2 條第1 項第3 款、第7 條
第1 項、第2 項，判決如主文。
本案經檢察官洪三到庭執行職務。
中　　華　　民　　國　　96　　年　　8 　　月　  31  　日
                  刑事第三庭法  官  莊明達
以上正本證明與原本無異。
如不服本判決，應於判決送達後10日內，向本院提出上訴狀。
                            書記官  陳慧中
中　　華　　民　　國　　96　　年　　9 　　月　  4   　日
附錄本判決論罪科刑依據法條全文
藥事法第83條第1 項
明知為偽藥或禁藥，而販賣、供應、調劑、運送、寄藏、牙保、
轉讓或意圖販賣而陳列者，處7 年以下有期徒刑，得併科新臺幣
5百 萬元以下罰金。
